最高法院刑事判決                              八十七年度台上字第二七八一號
    上  訴  人  甲○○
右上訴人因違反麻醉藥品管理條例案件，不服台灣高等法院台南分院中華民國八十七
年六月五日第二審判決（八十六年度上訴字第二○六二號，起訴案號：台灣嘉義地方
法院檢察署八十六年度偵字第二一二九號、八十六年度偵緝字第○八七號），提起上
訴，本院判決如左：
    主  文
原判決撤銷，發回台灣高等法院台南分院。
    理  由
本件原判決認定上訴人甲○○意圖營利，基於概括犯意，自民國八十五年十月十二日
起至八十六年四月二十七日止，由黃鴻隆以上訴人之000000000號電話與上
訴人聯絡後，先後八次，由上訴人將化學合成麻醉藥品安非他命（以下簡稱安非他命
）送至桃園縣蘆竹鄉錦興村南崁下四十五號黃鴻隆住處，每次約售賣一克新台幣（下
同）二千元與黃鴻隆。又於八十六年二月十四日下午某時，在嘉義市○○路嘉年華大
樓樓下，售賣安非他命予翁顯章一次，價金七千元等情。因而撤銷第一審不當之判決
，改判論處上訴人連續非法販賣化學合成麻醉藥品罪刑（累犯）。固非無見。
惟查審理事實之法院，對於案內一切與論罪科刑有關之證據，除認為不必要者外，均
應詳為調查，然後基於調查所得之心證，以為判斷之基礎，故證據雖已調查，若尚有
其他必要部分並未調查，即與證據未經調查無異，仍難據為被告有利或不利之認定。
又，麻醉藥品管理條例第十三條之一第一項第一款之非法販賣化學合成麻醉藥品罪，
以行為人意圖營利而販賣化學合成麻醉藥品為構成要件，此項販賣之標的物復必須確
屬同條例第二條第四款規定之化學合成麻醉藥品類及其製劑者，方稱相當。而是否屬
該麻醉藥品﹖尤應依嚴格證明之。原判決認定上訴人連續非法販賣化學合成麻醉藥品
，但未有一語及如何認定所售賣之物確屬化學合成麻醉藥品無誤，復未說明上訴人
究竟獲有如何之買進、賣出價差數額，而有「利潤」可得，已難謂為適法。再，原審
認定上訴人有售賣安非他命予黃鴻隆、翁顯章之犯行，無非係以黃鴻隆、翁顯章之供
述為其主要論據。惟上訴人始終否認有販賣安非他命之犯行，並辯稱：伊無販賣安非
他命予黃鴻隆及翁顯章，伊不認識黃鴻隆，不知黃鴻隆是誰，原審亦未傳喚黃鴻隆到
庭調查。卷查證人黃鴻隆除在警訊時供稱向上訴人購買安非他命外（偵字第一三二六
○號偵查卷），檢察官及原審均未曾傳喚黃鴻隆到庭調查，則黃鴻隆之審判外證言，
是否與事實相符﹖即滋疑問。實情如何，尤關上訴人是否成立犯罪。原審未及翔實調
查其他補強證據，審認明白，逕為上訴人不利之判斷，入之於罪，不無速斷與判決理
由不備，難昭折服。上訴意旨指摘原判決為違背法令，尚非全無理由，應認有撤銷發
回更審之原因。
據上論結，應依刑事訴訟法第三百九十七條、第四百零一條，判決如主文。
中      華      民      國    八十七    年      八      月    二十七    日
                              最高法院刑事第八庭
                                  審判長法官  紀  俊  乾
                                        法官  楊  商  江
                                        法官  黃  正  興
                                        法官  陳  宗  鎮
                                        法官  劉  介  民
      右正本證明與原本無異
                                              書  記  官
中      華      民      國    八十七    年      八      月    三十一    日
